臺灣板橋地方法院刑事判決　　　　　　　　　　　　　九十一年度訴字第九七三號
　　公　訴　人　臺灣板橋地方法院檢察署檢察官
　　被　　　告　辛○○
右列被告因搶奪等案件，經檢察官提起公訴 (九十一年度偵字第三八八六號、九十一
年度偵字第八七八八號)，本院判決如左：
    主  文
辛○○連續意圖為自己不法之所有，而搶奪他人之動產，處有期徒刑壹年拾月。
未扣案之扳手壹支、鑰匙壹支均沒收。
    事  實
一、辛○○與丁○○（俟到案後另行審結）基於意圖為自己不法所有之犯意聯絡，於
    民國九十一年二月十二日，在台北縣三重市○○○路與福裕街口，以其所有對於
    人之生命、身體具有客觀危險性之凶器之板手一支，趁無人注意之際，下手竊取
    徐凱撤所有之車牌號碼ＢＧＬ─七二七號重機車車牌一面，懸掛於丁○○向張光
    穎借用之車牌號碼ＢＧＯ─五九五號重機車上，欲作為行搶之工具。嗣於同日六
    時許，在臺北縣三重市○○○路與福裕街口，辛○○、丁○○乘坐上開機車時為
 警盤查時，丁○○趁機逃逸，而辛○○因跌倒，逃逸不及，而經警查獲，並扣得
    上開己○○所有之機車車牌一面，
二、辛○○承前意圖為自己不法所有之概括犯意，於九十一年五月二日晚上九時許，
    在台北縣三重市○○路○段十九巷一弄十一號，以自備之鑰匙，趁無人注意之際
    ，下手竊取薛榮豪所有之車牌號碼ＨＷ七─六八七號重機車，作為行搶之工具。
    並於附表所示之時、地，以向不知情之友人借得之機車或竊取薛榮豪所有之重機
    車為工具，趁癸○○、乙○○、戊○○、壬○○○、庚○、甲○○等人不及防備
    之際，自後方下手搶奪其所有如附表所示之皮包等物，並將現金花用、金飾典當
    ，其餘物品丟棄。嗣於九十一年五月九日八時十分許，在台北縣三重市○○路七
    十三巷巷內，辛○○下手搶奪丙○○所有如附表所示之皮包得手後，於逃跑之際
    ，遭丙○○拉住而跌倒，適警方巡邏而當場查獲，並由辛○○供出上情。
二、案經台北縣政府警察局三重分局報請臺灣板橋地方法院檢察署檢察官偵查起訴。
  理  由
一、證據部分：
（一）右揭犯罪事實一部分，業據被告辛○○坦白承認，核與被害人徐凱撤指訴情節
      相符，並有臺北縣警察局贓物認領保管單在卷可憑。再查，查獲該案之台北縣
      政府警察局三重分局大同派出所警員謝志和於偵查時證述：被告二人看到伊就
      跑，伊馬上用無線電通報警局查詢該車狀況，發現係失竊車輛後，再回去查，
      發現被告二人坐在該機車上，伊前去追查，其中一人逃跑，一人被機車絆倒等
      語（參見九十一年度偵字第三八八六號偵查卷第五十三頁），準此，若非被告
      辛○○所為，被告辛○○何須經警盤查隨即逃逸，因此被告辛○○上開自白，
      應與事實相符，自堪採信。
（二）右揭犯罪事實二部分，業據被告辛○○坦承不諱，核與被害人薛榮豪之妹薛瀅
      汝、癸○○、乙○○、戊○○、壬○○○、庚○、甲○○、丙○○等人於警訊
      時指訴情節相符，被告辛○○將所搶之金飾變賣等情，並據證人葉景城證述明
      確，且有臺北縣警察局贓物認領保管單四份附卷可資佐證，及被搶項鍊照片、
      機車照片、金飾買入登記簿在卷足憑。本件事證明確，被告犯行堪予認定。
二、核被告辛○○所為，係犯刑法第三百二十一條第一項第三款攜帶凶器竊盜、刑法
    第三百二十條第一項竊盜罪、第三百二十五條第一項之搶奪罪。被告就犯罪事實
    一部分之竊盜行為，有犯意聯絡及行為分擔，為共同正犯。被告辛○○先後二次
    竊盜、加重竊盜犯行、先後七次搶奪犯行，俱時間緊接，罪名及犯罪構成要件均
    屬相同，顯係基於概括犯意為之，為連續犯，依刑法第五十六條之規定，應以各
    以加重竊盜、搶奪一罪論並各加重其刑。被告所犯加重竊盜、搶奪二罪間有方法
    結果之牽連關係，為牽連犯，應從較重之搶奪罪處斷。公訴意旨認被告竊取己○○之車牌部分，係犯刑法第三百二十條第一項竊盜罪嫌，惟被告係持扳手竊盜，
    扳手對於人之生命、身體、健康具有客觀上之危險性，應屬於凶器，此部分之犯
    行係犯刑法第三百二十一條第一項第三款攜帶凶器竊盜罪，起訴法條容有未洽，
    爰依法變更起訴法條。爰審酌被告年輕力盛，不思力求上進，竟連續多次搶奪、
    竊盜，嚴重危害社會秩序，及其犯罪之動機、目的、手段、犯罪所生之危害、犯
    罪坦承犯行，並未與被害人達成和解等一切情狀，量處如主文所示之刑。
三、未扣案之扳手一支、鑰匙一支，分別為被告辛○○所有，供犯竊盜、搶奪罪所用
    之物，業據被告供述在卷，應依刑法第三十八條第一項第二款之規定宣告沒收。
四、同案被告丁○○俟到案後另行審結。
據上論斷，應依刑事訴訟法第二百九十九條第一項前段、第三百條，刑法第二十八條
、第五十六條、第三百二十一條第一項第三款、第三百二十五條第一項、第三十八條
第一項第二款，罰金罰鍰提高標準條例第一條前段，判決如主文。
本案經檢察官許景森到庭執行職務
中　　　華　　　民　　　國　　九十一　　年　　　六　　　月　　二十七　　日
                                      臺灣板橋地方法院刑事第六庭
                                          法　官 徐玉玲
右正本證明與原本無異。
如不服本判決，應於判決送達後十日內，向本院提出上訴狀。
                                          書記官 陳映孜
中　　　華　　　民　　　國　　九十一　　年　　　六　　　月　　二十七　　日
附錄本案所犯法條全文
中華民國刑法第三百二十條
(普通竊盜罪、竊佔罪)
意圖為自己或第三人不法之所有，而竊取他人之動產者，為竊盜罪，處五
年以下有期徒刑、拘役或五百元以下罰金。
意圖為自己或第三人不法之利益，而竊佔他人之不動產者，依前項之規定
處斷。
前二項之未遂犯罰之。
中華民國刑法第三百二十一條
 (加重竊盜罪)
犯竊盜罪而有左列情形之一者，處六月以上五年以下有期徒刑：
一  於夜間侵入住宅或有人居住之建築物、船艦，或隱匿其內而犯之者。
二  毀越門扇、牆垣或其他安全設備而犯之者。
三  攜帶兇器而犯之者。
四  結夥三人以上而犯之者。
五  乘火災、水災或其他災害之際而犯之者。
六  在車站或埠頭而犯之者。
前項之未遂罰之。
中華民國刑法第三百二十五條
(普通搶奪罪)
意圖為自己或第三人不法之所有，而搶奪他人之動產者，處六月以上五年
以下有期徒刑。
因而致人於死者，處無期徒刑或七年以上有期徒刑，致重傷者，處三年以
上十年以下有期徒刑。
第一項之未遂犯罰之。
